# 求助各位大神以下业务应该如何处理？

提问人：小盆友 时间：2012-12-03 14:17:50
现在要去一家水泥厂进行审计，还没有到被审计单位之前，了解了一下他们的情况，被审计单位在 2009 年领取了营业执照并开始了水泥厂的建设，到目前为止，水泥产仍然在建造中，看了一下他们的账，他们把银行存款产生的利息支出及手续费、业务招待费核差旅费等都计入了在建工程，没有单设利润表科目进行核算，这样的做法对吗？有没有相关的规定？

回答人：chenyiwei
不恰当。 可以计入固定资产成本的项目应当是为了使固定资产达到预定可使用状态所必需的、合理的支出。因此，项目部管理成本中，属于与使固定资产达到预定可使用状态无关的交际应酬费、管理用固定资产的折旧等不应计入固定资产成本中。 即使公司尚处于基建期，在该阶段其核心工作是使生产经营所用的关键固定资产达到预定可使用状态，其本身也会发生一些旨在维持其法人日常运作的一般管理费用，如行政管理部门的相关费用、管理用固定资产折旧等。这部分一般管理费用与使固定资产达到预定可使用状态无关，应当在发生时即计入当期损益，不应计入在建工程成本中。 因此，即使是处于基建期内的公司，也是会有利润表的。